【裁判字號】    98,撤緩,126
【裁判日期】    980630
【裁判案由】    聲請撤銷緩刑
【裁判全文】
臺灣板橋地方法院刑事裁定             98年度撤緩字第126號
聲  請  人  臺灣板橋地方法院檢察署檢察官
受  刑  人  甲○○
上列聲請人因受刑人犯竊盜案件，聲請撤銷緩刑之宣告（98年度
執聲字第1979號），本院裁定如下：
    主  文
聲請駁回。
    理  由
一、聲請意旨略稱：受刑人甲○○因犯竊盜案件，經臺灣基隆地
    方法院以96年度易字第2 號（95年度偵緝字第643 號）判處
    有期徒刑8 月，緩刑2 年，於民國96年7 月16日確定在案。
    竟於緩刑期前即94年8 月25日前不詳時間、地點，提供其開
    戶取得之新莊化成郵局帳號00000000000000號帳戶之存摺、
    金融卡、密碼及印章予有意犯罪之真實年籍姓名不詳人士使
    用。嗣該真實年籍姓名不詳人士組成之犯罪集團成員即基於
    意圖為自己不法之所有，於94年8 月間某時，致電許登波佯
    稱其中獎，惟需先匯款，使許登波陷於錯誤，於同年10月27
    日某時，前往郵局臨櫃匯款新臺幣（下同）13萬元至甲○○
    上揭帳戶。其故意犯詐欺罪，經本院於98年3 月25日以98年
    度簡字第679 號判處得易科罰金之有期徒刑1 月15日，於98
    年4 月27日確定。受刑人因有上揭之犯罪事由，足認其不知
    悔悟自新，原宣告之緩刑難收其預期效果，而有執行刑罰之
    必要，合於刑法第75條之第1 項第1 款所定得銷緩刑宣告之
    原因，爰依刑事訴訟法第476 條規定聲請撤銷等語。
二、按刑法第75條之1 第1 項第1 款規定：「受緩刑之宣告而有
    下列情形之一，足認原宣告之緩刑難收其預期效果，而有執
    行刑罰之必要者，得撤銷其宣告：一、緩刑前因故意犯他罪
    ，而在緩刑期內受得易科罰金之有期徒刑、拘役或罰金之宣
    告確定者。」。考其立法意旨略以：關於緩刑之撤銷，現行
    法第75條第1 項固已設有2 款應撤銷之原因；至得撤銷緩刑
    之原因，則僅於保安處分章內第93條第3 項與撤銷假釋合併
    加以規定，體例上不相連貫，實用上亦欠彈性，爰參酌德國
    及奧地利現行立法例增訂得撤銷緩刑之原因，其中現行關於
    緩刑前或緩刑期間故意犯他罪，而在緩刑期內受得易科罰金
    之有期徒刑之宣告者，列為應撤銷緩刑之事由，因認過於嚴
    苛，而排除第75條應撤銷緩刑之事由，移列至得撤銷緩刑事
    由，俾使法官依被告再犯情節，而裁量是否撤銷先前緩刑之
    宣告。其次，如有前開事由，但判決宣告拘役、罰金時，可
    見行為人仍未見悔悟，有列為得撤銷緩刑之事由，以資彈性
    適用，爰於第1 項第1 款、第2 款增訂之。且本條採用裁量
    撤銷主義，賦予法院撤銷與否之權限，特於第1 項規定實質
    要件為「足認原宣告之緩刑難收其預期效果，而有執行刑罰
    之必要」，供作審認之標準。亦即於「得」撤銷緩刑之情形
    ，法官應依職權本於合目的性之裁量，妥適審酌被告所犯前
    後數罪間，關於法益侵害之性質、再犯之原因、違反法規範
    之情節是否重大、被告主觀犯意所顯現之惡性及其反社會性
    等情，是否已使前案原為促使惡性輕微之被告或偶發犯、初
    犯改過自新而宣告之緩刑，已難收其預期之效果，而確有執
    行刑罰之必要，此與刑法第75條第1 項所定2 款要件有一具
    備，即毋庸再行審酌其他情狀，應逕予撤銷緩刑之情形不同
    ，先予敘明。
三、經查，本件受刑人於前述緩刑前即94年8 月25日前不詳時間
    、地點，提供其開戶取得之新莊化成郵局帳號000000000000
    00號帳戶之存摺、金融卡、密碼及印章予有意犯罪之真實年
    籍姓名不詳人士使用，嗣該真實年籍姓名不詳人士組成之犯
    罪集團成員即基於為自己不法所有之意圖，於94年8 月間某
    時，致電許登波佯稱其中獎，惟需先匯款，使許登波陷於錯
    誤，於同年10月27日某時，前往郵局臨櫃匯款13萬元至上揭
    受刑人帳戶，所犯幫助詐欺取財罪，經本院於98年3 月25日
    以98年度簡字第679 號判處有期徒刑3 月，減為有期徒刑1
    月15日，如易科罰金，以銀元300 元即新臺幣900 元折算1
    日，並於98年4 月27日確定，固有上揭刑事判決書及臺灣高
    等法院被告前案紀錄表各1 件在卷足憑，惟受刑人於94年間
    所犯之前揭幫助詐欺取財罪，乃係在受刑人所犯竊盜案件於
    96年7 月16日判決確定前所為，並非於該判決後所為，足見
    受刑人並非於前揭竊盜案件判決後復明知故犯，且受刑人於
    前揭竊盜案件判決後，並無任何因再犯其他案件遭追訴之紀
    錄，亦有臺灣高等法院被告前案紀錄表1 件附卷可佐，輔以
    受刑人此部分所犯幫助詐欺取財罪尚非重罪，與前案宣告緩
    刑之竊盜案件無何關連，尚難僅因受刑人在緩刑期前故意犯
    罪，而在緩刑期內受有期徒刑之宣告確定，即遽認其未見悔
    悟自新，而有緩刑之宣告難收預期效果之情形，而聲請人並
    未敘明任何具體事證，以佐證受刑人原宣告之緩刑難收其預
    期效果，而有執行刑罰之必要，以符合現行刑法第75條之1
    第1 項第1 款所定得撤銷緩刑宣告之規定，是聲請人聲請撤
    銷受刑人之緩刑宣告，尚非有據，為無理由，應予駁回。
四、依刑事訴訟法第220 條，裁定如主文。
中    華    民    國    98    年    6     月    30    日
                      刑事第十二庭  法  官    曾淑娟
上列正本證明與原本無異。
如不服本裁定，應於裁定送達後五日內敘明抗告理由，向本院提
出抗告狀。
                                    書記官    謝雪紅
中    華    民    國    98    年    6     月    30    日


司法院資訊處製作；財團法人民間司法改革基金會備份。
